---
title: "LAB 9 (MD)"
author: "Ingrid Villarreal V"
date: "2025-10-03"
output: html_document
---

Seleccionar archivo desde la ruta de su ordenador
```{r}
library (EconGeo)
M = as.matrix(
  read.csv("C:/Users/Ingrid/Downloads/rca_2014.csv", 
           sep = ",", 
           header = T, 
           row.names = 1))

head (M[,1:10])
dim (M)
```

Co-ocurrencia entre personas/paises/estados
```{r}
co_occurrence(M)
```

Co-ocurrencia entre productos t es transpuesta
```{r}
c = co_occurrence(t(M))
c
```

Estima el relacionamiento o proximidad pero normalizado, para asegurar que el numero de co ocurrencias que observamos
```{r}
r = relatedness(c)
r
```

Es mayor al numero de co ocurrencias probables (probailidad condicional)
```{r}
r[r<1] =0
r[r>1] =1
r
```

Exportar resultados del relacionamiento no binario
```{r}
library (igraph)
g1=graph_from_adjacency_matrix(r,mode = "undirected")
plot(g1)
```

Exportar resultados de co ocurrencias
```{r}
write.csv(r,file="relatedness,csv")
write.csv(c,file="cocurrences,csv")
```

