---
title: "LAB 12 (MD)"
author: "Ingrid Villarreal V"
date: "2025-10-04"
output: html_document
---

```{r}
library (EconGeo)
```

Usa la documentación para generar "mat" y crear una matriz con RCA
```{r}
?rca
```

Copia los datos de las utilidades a la consola generate
```{r}
set.seed(31)
mat<- matrix(sample(0:100,20,replace=T),ncol=4)
rownames(mat) <- c("R1","R2","R3","R4","R5")
colnames(mat) <- c("I1","I2","I3","I4")

mat
dim(mat)
```

Escribe mat en la consola, son número de empleados
```{r}
mat = rca(mat,binary = TRUE)
mat
```


Calcula la matriz de co-ocurrencia de la mat transpuesta
```{r}
c= co_occurrence(t(mat))
c
```

Calcula el relacionamiento con base en las co-ocurrencias
```{r}
r= relatedness(c)
r
```

Calcula el relacionamiento con base en las co-ocurrencias
```{r}
r[r<1] = 0
r[r>1] = 1

r
```

Se usa la matriz de VCR Y el espacio producto (r)
```{r}
mat

rd= relatedness_density(mat,r)
rd
```

Para econometría
```{r}
rd=get_list(rd)
rd
```

Predecir entrada
```{r}
?entry_list
```

Matrices en 2 momentos en el tiempo
```{r}
set.seed(31)
mat1 <- matrix(sample(0:1, 20, replace = TRUE), ncol = 4)
rownames(mat1) <- c("R1", "R2", "R3", "R4", "R5")
colnames(mat1) <- c("I1", "I2", "I3", "I4")

mat1
```

Generate a second region - industry matrix in which cells represent the presence/absence of a RCA (period 2)
```{r}
mat2 <- mat1
mat2[3, 1] <- 1

mat2

mat1
```

Ver que las posibilidades de entrada es cuando tienes un 0 de VCR
```{r}
d =entry_list(mat1,mat2)
d

colnames(d) <- c("Region","Industry","Entry","Period")
d <- merge(d, rd, by = c("Region","Industry"))
d
```

lm(dependiente~independiente1+independiente2, data=datos)
```{r}
modelo <- lm(Entry ~ Count, data = d)
summary(modelo)
```

